臺灣桃園地方法院刑事判決  
111年度訴字第282號
公  訴  人  臺灣桃園地方檢察署檢察官
被      告  吳櫂笙



選任辯護人  蔡閔涵律師
            王聖傑律師
上列被告因違反毒品危害防制條例案件，經檢察官提起公訴（11
1年度偵字第5080號），本院判決如下：
    主  文
甲○○犯製造混合二種以上第二級毒品、第三級毒品及第四級毒品
罪，處有期徒刑拾年貳月。
扣案如附表一編號3、6至9所示之物，均沒收銷燬；附表一編號4
、5、10至13、附表二編號2、附表三編號3至8所示之物，均沒收
。
    事  實
甲○○明知甲基安非他命為毒品危害防制條例列管之第二級毒品，
4-甲基甲基卡西酮（俗稱 「喵喵」）、甲基-N,N-二甲基卡西酮
、3,4-亞甲基雙氧苯基乙基胺戊酮、2-(4-溴-2,5-二甲氧基苯基
)-N-(2-甲氧基苯甲基)乙胺、3,4-亞甲基雙氧苯基乙基胺己酮、
硝甲西泮（起訴書漏載硝甲西泮，應予補充）、2-氟-去氯愷他
命均為毒品危害防制條例列管之第三級毒品，2-胺基-5硝基二苯
酮則係該條例列管之第四級毒品，且亦知悉不得以混合調製之方
式，製造同時含有不同種類之第二、三、四級毒品成分之毒品，
竟基於製造混合二種以上第二級毒品、第三級毒品及第四級毒品
之犯意，先於民國110年11月23日上午9時2分許、同年12月20日
下午3時45分許，以帳號「ak107400」在蝦皮購物平臺上，以新
臺幣（下同）7,250元、1萬160元購買如附表三編號3所示之分裝
袋，並於111年1月間前之某時，向暱稱「維」、「廣」、「善東
」、「善東東」等之成年男子或透過網路購買毒品原料，並自11
1年1月間起，接續在其所承租之桃園市○○區○○○路0段000巷00弄0
0號4樓D室居所內，以特定比例將附表一編號3至5、10至13、甲
基安非他命等毒品與毒品原料，與附表三編號6至8之奶茶粉、果
汁粉及香味色素混合後，利用附表三編號4、5所示之工具，裝入
附表三編號3之分裝袋內並封口，製造如附表一編號6至9所示之
毒品咖啡包。嗣於111年1月19日下午3時30分許，警方經甲○○同
意後，在上址執行搜索，並扣得如附表一至三所示之物。
    理  由
壹、證據能力部分
一、本判決所引用被告以外之人於審判外所為之陳述，被告甲○○
    及其辯護人，於本院準備程序時明示同意其證據能力，本院
    審酌上開陳述作成之情況，尚無違法不當及證明力明顯過低
    之瑕疵，依刑事訴訟法第159條之5第1項之規定，有證據能
    力。　
二、本判決所引用之非供述證據或物證，並無證據證明係違背法
    定程序取得之證據，且與本件待證事實具有關聯性，均得作
    為證據（被告及其辯護人原於準備程序中主張本件係屬違法
    搜索，惟於審判期日時已明確表示不爭執搜索之合法性【見
    本院111年度訴字第282號卷<下稱本院卷>第323頁】）。
貳、實體部分
一、訊據被告甲○○固坦承有於上開時、地，將上述原料、果汁粉
    、奶茶粉及香味色素混合製造成毒品咖啡包，惟矢口否認有
    何製造混合二種以上第二級毒品、第三級毒品及第四級毒品
    之犯行，辯稱：我只知道我分裝的毒品咖啡包內有「喵喵」
    及果汁粉，我不知道「喵喵」含有哪些成分，我只知道「喵
    喵」是第三級毒品，所以我否認我有混合第二級毒品，承認
    有混合二種以上之第三級毒品等語。辯護人蔡閔涵律師為被
    告辯護稱：本案原料係被告向毒品上游購入，被告主觀上之
    認知僅係將不同種類之第三級毒品加以混合或調製，而本案
    混合所含有之毒品成分，尚需透過精密儀器檢驗始能得知，
    且驗出來的純度也未達百分之1，可見其成分僅含有微量，
    難認被告主觀上對此有所認識，請鈞院審酌是否依毒品危害
    防制條例第9條第3項以製造第二級毒品罪之法定刑就被告加
    重其刑等詞。經查：
  ㈠被告以「ak107400」帳號在蝦皮購物平臺購買上開分裝袋，
    並向暱稱「維」、「廣」、「善東」、「善東東」之成年男
    子或透過網路購得毒品及毒品原料後，於前開時、地，以特
    定比例與附表三編號6至7所示之奶茶粉、果汁粉及香味色素
    混合、包裝，製造成如附表一編號6至9所示之毒品咖啡包等
    情，經被告於偵訊、本院移審訊問、準備程序及審判程序時
    供述在卷（見臺灣桃園地方檢察署111年度偵字第5080號卷
    二【下稱偵卷二】第188、189、234頁，本院卷第26至29、1
    53、336至337頁），並經證人即被告之友人黃佳雯於警詢及
    偵訊時證述明確，另有房屋租賃契約書、車輛詳細資料報表
    、通聯調閱查詢單、新加坡商蝦皮娛樂電商有限公司台灣分
    公司110年12月30日蝦皮電商字第0211230085S號函及其檢附
    之用戶資料及交易明細各1份、桃園市政府警察局刑事警察
    大隊111年3月1日數位勘察紀錄共2份、Google地圖街景畫面
    擷取照片共2張、被告與證人黃佳雯之通訊軟體LINE對話紀
    錄及證人黃佳雯手之LINE個人頁面翻拍照片共14張、暱稱「
    廣」、「維」、「善東東」、「善東」、「維女慧」等人聯
    絡資訊共5張、蝦皮購物及生活市集交易紀錄翻拍照片共4張
    等在卷可查（見臺灣桃園地方檢察署111年度偵字第5080號
    卷一【下稱偵卷一】第77頁、偵卷二第25至27、31至37、39
    、43至57、85至90、233至244、263、265頁），此部分之事
    實應堪認定。
  ㈡被告雖以前詞置辯，惟被告主觀上應知悉其製造之毒品咖啡
    包內混合二種以上毒品，且混合之成分含有第二、三、四級
    毒品及毒品原料，分述如下：
　1.警方於111年1月19日下午3時30分許，經被告同意後，在上
    開居所內搜索，並扣得如附表一編號3至13所示之毒品及毒
    品原料、毒品咖啡包成品，而前開毒品、毒品原料及成品經
    送往鑑驗後，結果如附表一編號3至13備註欄所示，有桃園
    市政府警察局楊梅分局搜索及扣押筆錄、扣案物品目錄表、
    內政部警政署刑事警察局111年3月4日刑鑑字第1110011458
    號鑑定書各1份等附卷可查（見偵卷一第65至75頁、本院卷
    第71至77頁）。而依上述鑑定書可知，被告所購得如附表一
    編號3所示之毒品，經檢驗出第二級毒品甲基安非他命、第
    三級毒品4-甲基甲基卡西酮、甲基-N,N-二甲基卡西酮、第
    四級毒品2-胺基-5-硝基二苯酮；扣案如附表一編號6至9之
    毒品咖啡包成品，經鑑驗後亦均含有第二級毒品甲基安非他
    命、二種以上第三級毒品、第四級毒品2-胺基-5-硝基二苯
    酮，可見無論被告購入之毒品或被告所調合製造之毒品咖啡
    包成品，均有混合二種以上毒品，且其中亦含有第二、三、
    四級不同級別之毒品成分。
　2.又依被告於本院111年3月18日行準備程序時供稱：這個混合
    的比例，是我一直不斷測試出來的等語（見本院卷第29頁、
    第333頁），可見本案如附表一編號6至9所示之毒品咖啡包
    ，乃經被告測試、調整後，以特定比例混合製造而成。依常
    情而論，本案所扣得之毒品咖啡包成品，既係被告經過一再
    試驗始得出之比例，且製造本案毒品咖啡包之毒品與毒品原
    料，亦係被告自行向毒品上游所購得，被告對於自身所調配
    、混合比例製造而成之毒品咖啡包成品，其內含有何種毒品
    成分，應知之甚詳，故被告辯稱其僅知悉該毒品咖啡包內有
    「喵喵」及果汁粉，且並不知悉「喵喵」有何毒品成分等情
    ；辯護人辯護人蔡閔涵律師為被告辯護稱本案被告混合所含
    之毒品成分，尚須透過精密儀器檢驗始能得知，且所驗出之
    毒品種類，亦有僅含微量成分之情形，難認被告主觀上對此
    有所認識等節，自難採信。
　㈢綜上所述，被告以一定比例混合毒品、毒品原料、奶茶粉、
    果汁粉及香味色素之方式，製造本案毒品咖啡包之製造混合
    二種以上第二級、第三級及第四級毒品犯行，堪以認定，應
    依法論科。
二、論罪科刑
  ㈠論罪
　1.適用法律之說明
　⑴若單純以「物理方式」將各種毒品拼裝成另一種毒品，或改
    變毒品使用方法（如將毒品混合、於加工過程中分裝毒品，
    或為方便毒品施用所為之改變毒品型態等），除應視行為人
    之主觀犯意外，倘其行為本身已變更毒品之效果或使用方法
    ，於過程中已造成對社會秩序或人體健康潛在威脅者，自應
    成立「製造」毒品罪。而毒品危害防制條例第9條第3項之修
    正，即係在反映「混合」型態之新興毒品出現，抑加嚴重影
    響國民（特別是未成年人）身心健康，混合多種毒品成新興
    毒品，已然變更毒品效用者，自應論以製造毒品行為，最高
    法院110年度台上字第521、4126號判決意旨參照。
　⑵依毒品危害防制條例第9條第3項之立法說明，該條項所稱之
    混合，係指將二種以上之毒品摻雜調合，無從區分而言（如
    置於同一包裝）。且依該條項之規定，犯同條例第4條至第8
    條之罪而混合二種以上之毒品者，適用其中最高級別毒品之
    法定刑，並加重其刑至2分之1。此為借用既有罪名之構成要
    件及法定刑，增加其他要件並加重刑度後，成為獨立之犯罪
    型態。
　⑶又甲基安非他命為毒品危害防制條例列管之第二級毒品，4-
    甲基甲基卡西酮、甲基-N,N-二甲基卡西酮、3,4-亞甲基雙
    氧苯基乙基胺戊酮、2-(4-溴-2,5-二甲氧基苯基)-N-(2-甲
    氧基苯甲基)乙胺、3,4-亞甲基雙氧苯基乙基胺己酮、硝甲
    西泮均為毒品危害防制條例列管之第三級毒品，2-胺基-5硝
    基二苯酮則為該條例列管之第四級毒品。本案被告將上述毒
    品及毒品原料，依特定比例摻雜、調合未含有毒品成分之果
    汁粉、奶茶粉、香味色素，加工製造成毒品咖啡包，供人施
    用後，將同時對人體發揮作用，而為新興毒品，依上述說明
    ，被告甲○○所為，即係屬混合二種以上毒品成分而製造毒品
    。
　2.罪名
　  核被告所為，係犯毒品危害防制條例第9條第3項、第4條第2
    項、第3項及第4項之製造混合二種以上第二級、第三級及第
    四級毒品罪。
　3.罪數
　⑴被告因製造而持有第三級毒品純質淨重5公克以上之行為，為
    製造之高度行為吸收，不另論罪。
　⑵被告基於同一製造混合二種以上第二級、第三級及第四級毒
    品之目的，於上開時、地製造本案毒品咖啡包之行為，係於
    密切接近之時空所為，侵害法益同一，各行為間獨立性極為
    薄弱，依一般社會健全觀念，難以強行分開，應視為數個舉
    動之接續施行，論以接續犯之包括一罪。
　⑶至起訴書認被告係以一行為觸犯上開罪名，為想像競合犯，請
    依刑法第55條之規定，從一重之製造第三級毒品未遂罪嫌處
    斷（經公訴檢察官當庭更正為從一重之製造第二級毒品而混
    合二種以上毒品罪嫌處斷），然被告所犯之製造混合二種以
    上第二級、第三級及第四級毒品之犯行，如前所述，已成為
    另一獨立之罪名，故起訴意旨認此部分應屬想像競合犯，容
    有誤會。
　4.事實擴張之說明　
　　起訴意旨雖僅論被告上開製造、混合第二、三、四級毒品之
    行為，而未敘及持有第三級毒品純質淨重5公克以上之犯行
    ，然因被告持有之低度行為為製造之高度行為所吸收，屬實
    質上一罪關係，已於前述，故持有之事實為起訴效力所及本
    院自得就全部犯罪事實併予審理。　
　5.刑之加重、減輕事由說明
　⑴被告製造混合二種以上第二級、第三級及第四級毒品，依毒
    品危害防制條例第9條第3項規定，就除無期徒刑外之法定本
    刑，應依最高級別毒品即製造第二級毒品罪之法定刑加重其
    刑。
　⑵於被告於偵查中雖有供述其毒品原料之來源，惟偵查機關並
    未因此查獲其毒品來源或共犯，有臺灣桃園地方檢察署111
    年7月21日丙○秀金111偵5080字第1119083774號函、桃園市
    政府警察局楊梅分局111年7月14日楊警分刑字第1110025271
    號函檢附之職務報告各1份在卷可證（見本院卷第247、249
    至251頁），故被告即無毒品危害防制條例第17條第1項規定
    之適用。
　⑶毒品危害防制條例第17條第2項規定「犯第4條至第8條之罪於
    偵查及歷次審判中均自白者，減輕其刑」，係為鼓勵是類
    犯罪行為人自白、悔過，並期訴訟經濟、節約司法資源而設
    。須於偵查及歷次審判中皆行自白，始有適用，上開規定之
    立法理由提及：「所謂歷次審判中均自白，係指歷次事實審
    審級（包括更審、再審或非常上訴後之更為審判程序），且
    於各該審級中，於法官宣示最後言詞辯論終結時，被告為自
    白之陳述而言。」至於所謂「自白」，乃對自己之犯罪事實
    全部或主要部分為肯定供述之意。亦即自白內容，應有基本
    犯罪構成要件，最高法院111年度台上字第3406號判決參照
    。而本案被告於本院審判程序時，就製造本案毒品咖啡包之
    行為，否認有混合第二級毒品，自難認被告於審判中就製造
    混合第二級毒品部分之事實有所自白，故無刑法第17條第2
    項之適用，併此說明。　　　　
　㈡科刑
　　爰審酌被告知悉上開毒品為毒品危害防制條例所列管之第二
    級、第三級及第四級毒品，不得非法製造，且製作混合二種
    以上毒品對於他人身心健康、社會秩序之危害至深且鉅，仍
    無視於國家杜絕毒品之禁令，而為本案製造毒品之犯行，實
    不足取；又考量被告犯罪後仍否認部分犯行，態度難為良好
    ，並兼衡被告於警詢時自陳國中肄業之智識程度、職業為司
    機、家庭經濟狀況小康（見偵卷一第21頁）、本案查獲製造
    毒品之數量非微、製造毒品之手段、素行及生活狀況等一切
    情狀，量處如主文所示之刑。　　
三、沒收
  ㈠附表一編號3、6至9所示之物，鑑定結果檢出混有第二級毒品
    甲基安非他命及如附表一編號3、6至9備註欄所示之第三級
    及第四級毒品，因現今所採行之鑑驗方式，無法將甲基安非
    他命與上開第三級、第四級毒品完全析離，應概認係屬第二
    級毒品之部分，均應依毒品危害防制條例第18條第1項前段
    規定，宣告沒收銷燬。而用以盛裝上開毒品之包裝袋，因難
    以將袋內毒品完全析離，應併同沒收。至於毒品因採檢而用
    罄之部分，既已滅失，即無庸再諭知沒收。
　㈡扣案如附表一編號4、5、10至13所示之物，含有如附表一編
    號4、5、10至13備註欄所示之第三級毒品，合計純質淨重為
    5公克以上，且屬違禁物，亦係被告甲○○為本案犯罪所用之
    物，應依刑法第38條第1項規定宣告沒收。而用以盛裝前開
    毒品之容器，因難以將袋內毒品完全析離，應併同沒收。至
    於毒品因採檢而用罄之部分，既已滅失，即無庸再諭知沒收
    。
　㈢依被告於審判程序時之供述（見本院卷第332至333頁）可知
    ，扣案如附表二編號2、附表三編號3至8所示之物，均為被
    告所有，且均係供本案犯罪所用，應依毒品危害防制條例第
    19條第1項規定宣告沒收。
  ㈣至於扣案如附表一編號1、2、14所示之第三級毒品（被告就
    附表一編號1、2持有第三級毒品5公克以上之行為，依職權
    告發，詳下述）、附表二編號1所示之手機、附表三編號1、
    2所示之工具，依卷內事證無法證明與本案犯罪有關，故均
    不予宣告沒收；且依被告所述可知，附表一編號14含第三級
    毒品1-（4-氟苯基）-1H-吲唑-3-羰基纈胺酸甲酯成分之捲
    菸，應係供其施用所用，依上開鑑定書所示，亦無法鑑定純
    度，自無法得知此部分之純質淨重為何，故附表一編號14所
    示之第三級毒品，應屬依行政程序沒入銷燬之範疇，併此說
    明。
四、職權告發部分
    按公務員因執行職務知有犯罪嫌疑者，應為告發，刑事訴訟
    法第241條定有明文。被告甲○○就附表一編號1、2所持有之
    第三級毒品愷他命、去氯愷他命、2-氟-去氯愷他命，依鑑
    定之結果，合計純質淨重顯達5公克以上，是就被告另涉嫌
    毒品危害防制條例第11條第5項持有第三級毒品純質淨重5公
    克以上之犯行，為法院職務上所知悉，爰依職權告發，由檢
    察官另行處理，併此敘明。
據上論斷，應依刑事訴訟法第299條第1項前段，判決如主文。
本案經檢察官乙○○提起公訴，檢察官林暐勛到庭執行職務。
中　　華　　民　　國　　111 　年　　10　　月　　20　　日
                  刑事第三庭審判長法　官　謝順輝
　　　　　　　　　
                                  法  官  呂秉炎
　　　　　　　　　　　　　　　　　　
                                  法  官　古御詩
以上正本證明與原本無異。
如不服本判決應於收受判決後20日內向本院提出上訴書狀，並應
敘述具體理由。其未敘述上訴理由者，應於上訴期間屆滿後20日
內向本院補提理由書(均須按他造當事人之人數附繕本)「切勿逕
送上級法院」。 
　　　　　　　　　　　　　      　　書記官　鍾宜君
中　　華　　民　　國　　111 　年　　10　　月　　21　　日

附錄本案論罪科刑法條全文：
毒品危害防制條例第4條
製造、運輸、販賣第一級毒品者，處死刑或無期徒刑；處無期徒
刑者，得併科新臺幣3千萬元以下罰金。
製造、運輸、販賣第二級毒品者，處無期徒刑或10年以上有期徒
刑，得併科新臺幣1千5百萬元以下罰金。
製造、運輸、販賣第三級毒品者，處7年以上有期徒刑，得併科
新臺幣1千萬元以下罰金。
製造、運輸、販賣第四級毒品者，處5年以上12年以下有期徒刑
，得併科新臺幣5百萬元以下罰金。
製造、運輸、販賣專供製造或施用毒品之器具者，處1年以上7年
以下有期徒刑，得併科新臺幣1百50萬元以下罰金。
前五項之未遂犯罰之。

毒品危害防制條例第9條
成年人對未成年人販賣毒品或犯前三條之罪者，依各該條項規定
加重其刑至二分之一。
明知為懷胎婦女而對之販賣毒品或犯前三條之罪者，亦同。
犯前五條之罪而混合二種以上之毒品者，適用其中最高級別毒品
之法定刑，並加重其刑至二分之一。

附表一：
編號 物品名稱 數量 備註 1 含第三級毒品愷他命、2-氟-去氯愷他命及微量（即純度未達百分之1無法據以估算純質淨重，以下均稱微量）第三級毒品去氯愷他命成分之白色結晶 2包 （含袋） 1.現場編號1 ⑴外觀：白色結晶。 ⑵驗前毛重:合計420.38公克(含袋)。 ⑶驗前淨重：415.04公克。 ⑷鑑驗取用量：0.08公克。 ⑸檢出成分： ①第三級毒品愷他命。 ②第三級毒品2-氟-去氯愷他命。 ③微量第三級毒品去氯愷他命。 ⑹純度及純質淨重： ①愷他命純度約百分之33，推估驗前總純質淨重約136.96公克。 ②2-氟-去氯愷他命純度約百分之50，推估驗前總純質淨重約207.52公克。 2.現場編號2 ⑴外觀：白色結晶。 ⑵驗前毛重：153.99公克（含袋）。 ⑶驗前淨重：152.52公克。 ⑷鑑驗取用量：0.09公克。 ⑸檢出成分： ①第三級毒品愷他命。 ②第三級毒品2-氟-去氯愷他命。 ③微量第三級毒品去氯愷他命。 ⑹純度及純質淨重： ①愷他命純度約百分之4，推估驗前總純質淨重約6.10公克。 ②2-氟-去氯愷他命純度約百分之82，推估驗前總純質淨重約125.06公克。 2 含第三級毒品愷他命、2-氟-去氯愷他命及微量第三級毒品去氯愷他命成分之白色結晶 1罐 （含罐） 現場編號3 1.白色結晶。 2.驗前毛重：667.22公克（含罐）。 3.驗前淨重：316.99公克。 4.鑑驗取用量：0.09公克。 5.檢出成分： ⑴第三級毒品愷他命。 ⑵第三級毒品2-氟-去氯愷他命。 ⑶微量第三級毒品去氯愷他命。 6.純度及純質淨重： ⑴愷他命純度約百分之10，推估驗前總純質淨重約31.69公克。 ⑵2-氟-去氯愷他命純度約百分之75，推估驗前總純質淨重約237.74公克。 3 含微量第二級毒品甲基安非他命、第三級毒品4-甲基甲基卡西酮、甲基-N,N-二甲基卡西酮及微量第四級毒品先驅原料2-胺基-5-硝基二苯酮成分之棕色粉末 28包 （含袋） 現場編號A1至A28 1.外觀：棕色粉末。 2.驗前毛重：2254.89公克（含袋）。 3.驗前淨重：2209.25公克。 4.鑑驗取用量：0.12公克。 5.檢出成分： ⑴微量第二級毒品甲基安非他命。 ⑵第三級毒品4-甲基甲基卡西酮。 ⑶第三級毒品甲基-N,N-二甲基卡西酮。 ⑷微量第四級毒品先驅原料2-胺基-5-硝基二苯酮。 6.純度及純質淨重： ⑴4-甲基甲基卡西酮純度約百分之35，推估驗前總純質淨重約773.23公克。 ⑵甲基-N,N-二甲基卡西酮純度約百分之21，推估驗前總純質淨重約463.94公克。 4 含第三級毒品3,4-亞甲基雙氧苯基乙基胺戊酮成分之綠色粉末 3包 （含袋） 現場編號B1至B3 1.外觀：綠色粉末。 2.驗前毛重：173.40公克（含袋）。 3.驗前淨重：168.66公克。 4.鑑驗取用量：0.08公克。 5.檢出成分：第三級毒品3,4-亞甲基雙氧苯基乙基胺戊酮。 6.純度及純質淨重：3,4-亞甲基雙氧苯基乙基胺戊酮純度約百分之24，推估驗前總純質淨重約40.47公克。 5 含第三級毒品4-甲基甲基卡西酮、甲基-N,N-二甲基卡西酮及微量第三級毒品3,4-亞甲基雙氧苯基乙基胺戊酮成分之磚紅色粉末 1罐 （含罐） 現場編號C 1.外觀：磚紅色粉末。 2.驗前毛重：672.11公克（含罐）。 3.驗前淨重：387.52公克。 4.鑑驗取用量：0.15公克。 5.檢出成分： ⑴第三級毒品4-甲基甲基卡西酮。 ⑵第三級毒品甲基-N,N-二甲基卡西酮。 ⑶微量第三級毒品3,4-亞甲基雙氧苯基乙基胺戊酮。 6.純度及純質淨重： ⑴4-甲基甲基卡西酮純度約百分之2，推估驗前總純質淨重約7.75公克。 ⑵甲基-N,N-二甲基卡西酮純度約百分之1，推估驗前總純質淨重約3.87公克。 6 含有微量第二級毒品甲基安非他命、第三級毒品4-甲基甲基卡西酮、甲基-N,N-二甲基卡西酮、微量第三級毒品3,4-亞甲基雙氧苯基乙基胺戊酮及微量第四級毒品先驅原料2-胺基-5-硝基二苯酮成分之咖啡包（紫色包裝） 83包 （含袋） 現場編號D1至D83 1.外觀：紫色包裝，內含淡紅色粉末。 2.驗前毛重：407.18公克（含袋）。 3.驗前淨重：333.31公克。 4.鑑驗取用量：1.22公克。 5.檢出成分： ⑴微量第二級毒品甲基安非他命。 ⑵第三級毒品4-甲基甲基卡西酮。 ⑶第三級毒品甲基-N,N-二甲基卡西酮。 ⑷微量第三級毒品3,4-亞甲基雙氧苯基乙基胺戊酮。 ⑸微量第四級毒品先驅原料2-胺基-5-硝基二苯酮。 6.純度及純質淨重： ⑴4-甲基甲基卡西酮純度約百分之3，推估驗前總純質淨重約9.99公克。 ⑵甲基-N,N-二甲基卡西酮純度約百分之1，推估驗前總純質淨重約3.33公克。 7 含有微量第二級毒品甲基安非他命、第三級毒品4-甲基甲基卡西酮、甲基-N,N-二甲基卡西酮、微量第三級毒品硝甲西泮（硝甲氮平）、3,4-亞甲基雙氧苯基乙基胺戊酮、2-（4-溴-2,5-二甲氧基苯基）-N-（2-甲氧基苯甲基）乙胺、微量第四級毒品先驅原料2-胺基-5-硝基二苯酮成分之咖啡包（藍色包裝） 29包 （含袋） 現場編號E1至E29 1.外觀：藍色包裝，內含磚紅色粉末。 2.驗前毛重：142.34公克（含袋）。 3.驗前淨重：116.53公克。 4.鑑驗取用量：1.30公克。 5.檢出成分： ⑴微量第二級毒品甲基安非他命。 ⑵第三級毒品4-甲基甲基卡西酮。 ⑶第三級毒品甲基-N,N-二甲基卡西酮。 ⑷微量第三級毒品硝甲西泮（硝甲氮平）。 ⑸微量第三級毒品3,4-亞甲基雙氧苯基乙基胺戊酮。 ⑹微量第三級毒品2-（4-溴-2,5-二甲氧基苯基）-N-（2-甲氧基苯甲基）乙胺。 ⑺微量第四級毒品先驅原料2-胺基-5-硝基二苯酮。 6.純度及純質鼻淨重： ⑴4-甲基甲基卡西酮純度約2%，推估驗前總純質淨重約2.33公克。 ⑵甲基-N,N-二甲基卡西酮純度約1%，推估驗前總純質淨重約1.16公克。 8 含有微量第二級毒品甲基安非他命、第三級毒品甲基-N,N-二甲基卡西酮、微量第三級毒品硝甲西泮（硝甲氮平）、4-甲基甲基卡西酮、3,4-亞甲基雙氧苯基乙基胺戊酮、微量第四級毒品先驅原料2-胺基-5-硝基二苯酮成分之咖啡包（音樂符號包裝） 25包 （含袋） 現場編號F1至F25 1.外觀：棕色包裝，內含灰色粉末。 2.驗前毛重：121.92公克（含袋）。 3.驗前淨重：100.17公克。 4.鑑驗取用量：1.28公克。 5.檢出成分： ⑴微量第二級毒品甲基安非他命。 ⑵第三級毒品甲基-N,N-二甲基卡西酮。 ⑶微量第三級毒品硝甲西泮（硝甲氮平）。 ⑷微量第三級毒品4-甲基甲基卡西酮。 ⑸微量第三級毒品3,4-亞甲基雙氧苯基乙基胺戊酮。 ⑹微量第四級毒品先驅原料2-胺基-5-硝基二苯酮。 6.純度及純質淨重：甲基-N,N-二甲基卡西酮純度約百分之2，推估驗前總純質淨重約2.00公克。 9 含有微量第二級毒品甲基安非他命、第三級毒品4-甲基甲基卡西酮、微量第三級毒品硝甲西泮（硝甲氮平）、3,4-亞甲基雙氧苯基乙基胺戊酮、2-（4-溴-2,5-二甲氧基苯基）-N-（2-甲氧基苯甲基）乙胺、甲基-N,N-二甲基卡西酮、微量第四級毒品先驅原料2-胺基-5-硝基二苯酮成分之咖啡包（金色惡魔包裝） 1包 （含袋） 現場編號G 1.外觀：金色包裝，內含黃色粉末。 2.驗前毛重：5.03公克（含袋）。 3.驗前淨重：4.01公克。 4.鑑驗取用量：1.12公克。 5.檢出成分： ⑴微量第二級毒品甲基安非他命。 ⑵第三級毒品4-甲基甲基卡西酮。 ⑶微量第三級毒品硝甲西泮（硝甲氮平）。 ⑷微量第三級毒品3,4-亞甲基雙氧苯基乙基胺戊酮。 ⑸微量第三級毒品2-（4-溴-2,5-二甲氧基苯基）-N-（2-甲氧基苯甲基）乙胺。 ⑹微量第三級毒品甲基-N,N-二甲基卡西酮。 ⑺微量第四級毒品先驅原料2-胺基-5-硝基二苯酮。 6.純度及純質淨重：4-甲基甲基卡西酮純度約百分之2，推估驗前總純質淨重約0.08公克。 10 含有第三級毒品3,4-亞甲基雙氧苯基乙基胺戊酮、微量第三級毒品2-（4-溴-2,5-二甲氧基苯基）-N-（2-甲氧基苯甲基）乙胺成分之藍綠色六角形藥錠 12包 （含袋） 現場編號H1至H12 1.外觀：藍綠色六角形藥錠。 2.驗前淨重:235.54公克。 3.鑑驗取用量：0.28公克。 4.檢出成分： ⑴第三級毒品3,4-亞甲基雙氧苯基乙基胺戊酮。 ⑵微量第三級毒品2-（4-溴-2,5-二甲氧基苯基）-N-（2-甲氧基苯甲基）乙胺。 5.純度及純質淨重：3,4-亞甲基雙氧苯基乙基胺戊酮純度約百分之29，推估驗前總純質淨重約68.30公克。 11 含有第三級毒品亞甲基雙氧苯基乙基胺戊酮成分、微量第三級毒品2-氟-去氯愷他命、2-（4-溴-2,5-二甲氧基苯基）-N-（2-甲氧基苯甲基）乙胺之磚紅色六角形藥錠 6包 （含袋） 現場編號I1至I6 1.外觀：磚紅色六角形藥錠。 2.驗前淨重：124.68公克。 3.鑑驗取用量：0.27公克。 4.檢出成分： ⑴第三級毒品3,4-亞甲基雙氧苯基乙基胺戊酮。 ⑵微量第三級毒品2-氟-去氯愷他命。 ⑶微量第三級毒品2-（4-溴-2,5-二甲氧基苯基）-N-（2-甲氧基苯甲基）乙胺。 5.純度及純質淨重：3,4-亞甲基雙氧苯基乙基胺戊酮純度約百分之31，推估驗前總純質淨重約38.65公克。 12 含有第三級毒品3,4-亞甲基雙氧苯基乙基胺戊酮、微量第三級毒品2-（4-溴-2,5-二甲氧基苯基）-N-（2-甲氧基苯甲基）乙胺、3,4-亞甲基雙氧苯基乙基胺己酮成分之褐色六角形藥錠 17包 （含袋） 現場J1至J17 1.外觀：褐色六角形藥錠。 2.驗前淨重：281.51公克。 3.鑑驗取用量：0.28公克。 4.檢出成分： ⑴第三級毒品3,4-亞甲基雙氧苯基乙基胺戊酮。 ⑵微量第三級毒品2-（4-溴-2,5-二甲氧基苯基）-N-（2-甲氧基苯甲基）乙胺。 ⑶微量第三級毒品3,4-亞甲基雙氧苯基乙基胺己酮。 5.純度及純質淨重：3,4-亞甲基雙氧苯基乙基胺戊酮純度約百分之22，推估驗前總純質淨重約61.93公克。 13 含有第三級毒品3,4-亞甲基雙氧苯基乙基胺戊酮、微量第三級毒品2-（4-溴-2,5-二甲氧基苯基）-N-（2-甲氧基苯甲基）乙胺、3,4-亞甲基雙氧苯基乙基胺己酮成分之青色六角形藥錠 11包 （含袋） 現場編號K1至K11 1.外觀：青色六角形藥錠。 2.驗前淨重：208.25公克。 3.鑑驗取用量：0.27公克。 4.檢出成分： ⑴第三級毒品3,4-亞甲基雙氧苯基乙基胺戊酮。 ⑵微量第三級毒品2-（4-溴-2,5-二甲氧基苯基）-N-（2-甲氧基苯甲基）乙胺。 ⑶微量第三級毒品3,4-亞甲基雙氧苯基乙基胺己酮。 5.純度及純質淨重：3,4-亞甲基雙氧苯基乙基胺戊酮純度約百分之28，推估驗前總純質淨重約58.31公克。 14 含有第三級毒品1-（4-氟苯基）-1H-吲唑-3-羰基纈胺酸甲酯成分之捲菸 1包 （含袋） 現場編號L 1.外觀：黑色，含有褐色菸草之紙菸。 2.驗前毛重：177.11公克。 3.驗前淨重：21.71公克。 4.鑑驗取用量：0.77公克。 5.檢出成分：1-（4-氟苯基）-1H-吲唑-3-羰基纈胺酸甲酯。 （因屬非均質物質，無法檢驗純度）　 

附表二：
編號 物品名稱 數量 備註 1 行動電話（含SIM卡） 1支 廠牌APPLE，型號iPhoneXR，IMEI碼：000000000000000號，含門號0000000000號SIM卡1張。 2 行動電話（含SIM卡） 1支 廠牌APPLE，型號iPhone7，IMEI碼：000000000000000號，含門號0000000000號SIM卡1張。 

附表三：
編號 物品名稱 數量 1 漏斗 1個 2 篩子 5個 3 各式圖樣分裝袋 1包 4 封口機 2臺 5 電子磅秤 1臺 6 奶茶粉 2包 7 香味色素 7罐 8 果汁粉 8包